臺灣高等法院臺南分院刑事判決       100年度上訴字第1099號
上  訴  人
即  被  告  蔡吉川
上列上訴人因違反毒品危害防制條例案件，不服臺灣台南地方法
院100年度訴字第1089號，中華民國100年9月30日第一審判決（
起訴案號：臺灣台南地方法院檢察署100年度毒偵字第683號），
提起上訴，本院判決如下：
    主  文
上訴駁回。
    理  由
一、依刑事訴訟法第350條、第361條、第362條、第367條規定，
    不服地方法院之第一審判決而上訴者，須提出上訴書狀，並
    應敘述具體理由，為上訴必備之程式；其所提出之上訴書狀
    並未敘述上訴理由，或僅曾以言詞陳述上訴理由者，均應於
    上訴期間屆滿後20日內補提理由書於第一審法院。第一審法
    院經形式審查，認逾期未補提上訴理由者，應定期間先命補
    正；逾期未補正者，為上訴不合法律上之程式，應以裁定駁
    回。倘已提出上訴理由，但所提非屬具體理由者，則由第二
    審法院以上訴不合法律上之程式，判決駁回。而所謂具體理
    由，必係依據卷內既有訴訟資料或提出新事證，指摘或表明
    第一審判決有何採證認事、用法或量刑等足以影響判決本旨
    之不當或違法，而構成應予撤銷之具體事由，始克當之（例
    如：依憑證據法則具體指出所採證據何以不具證據能力，或
    依憑卷證資料，明確指出所為證據證明力之判斷如何違背經
    驗、論理法則）；倘僅泛言原判決認定事實錯誤、違背法令
    、量刑失之過重或輕縱，而未依上揭意旨指出具體事由，或
    形式上雖已指出具體事由，然該事由縱使屬實，亦不足以認
    為原判決有何不當或違法者（例如：對不具有調查必要性之
    證據，法院未依聲請調查亦未說明理由，或援用證據不當，
    但除去該證據仍應為同一事實之認定），皆難謂係具體理由
    ，俾與第二審上訴制度在請求第二審法院撤銷、變更第一審
    不當或違法之判決，以實現個案救濟之立法目的相契合，並
    節制濫行上訴（最高法院著有97年度台上字第892號判決可
    參）。
二、本件上訴人即被告蔡吉川不服原審判決提出上訴，其理由略
    以：上訴人雖屢次吸毒被查獲，但都心有悔意，並自動至嘉
    南療養院接受美沙冬替代療法，足見上訴人戒毒之決心，而
    此次因好友贈毒，在好奇之下於家中施用，上訴人深深悔悟
    ，定當以此為戒，故請求撤銷原判決，從輕量刑云云。
三、經查：
  (一)本件原判決認上訴人有於100年4月13日晚上8時許，在其臺
    南市○區○○路252巷12號住家內，先將第二級毒品安非他
    命置放於玻璃球以火燒烤方式施用，再將第一級毒品海洛因
    摻水置放於針筒內以注射方式施用等犯罪事實，為數罪，且
    係累犯，係依憑上訴人於警詢、偵訊及原審審理中之自白、
    臺灣檢驗科技股份有限公司100年4月27日出具之濫用藥物檢
    驗報告及台南市政府警察局搜索扣押筆錄、扣押物品目錄表
    、扣案證物照片及扣案針頭1支、台灣高等法院被告前案紀
    錄表等證據資料，依諸證據法則本於自由心證詳予斟酌，從
    形式上觀察，原判決所為論述及判斷俱無違背經驗法則及論
    理法則，或有任何違背法令或不當之處。又原判決就上訴人
    前開犯罪事實，認係犯毒品危害防制條例第10條第1項之施
    用第1級毒品罪及同條第2項之施用第2級毒品罪，且為累犯
    ，因而分別判處上訴人有期徒刑8月、4月，並定其應執行刑
    有期徒刑11月，扣案針頭1支宣告沒收，經核其量刑亦無違
    法或不當。
  (二)上訴人雖以前詞指摘原判決不當，惟其並未依據卷內既有訴
    訟資料或提出新事證，指摘或表明原審判決之採證有何足以
    影響判決本旨之不當或違法之情事，已難認有具體理由；況
    關於科刑部分，觀諸原審判決理由五，除審酌被告前已有施
    用毒品前科並歷經觀察勒戒及強制戒治過程，猶未能深切體
    認毒品危害己身之鉅，及早謀求脫離毒害之道，反而於出監
    出所後伺機再犯，未見有何警惕及悔意，自有使其接受相當
    時期監禁處遇以教化性情之必要外，並敘及上訴人犯後始終
    坦承犯行，態度良好，且施用毒品固戕害個人健康，然未侵
    害他人權益、犯罪手段平和等情，顯已注意刑法第57條所定
    一切情狀妥適科刑。上訴人稱其自動前往接受美沙冬替代療
    法，足見上訴人戒毒之決心，已深深悔悟云云，顯僅就前開
    原審判決已審酌之各情再事為主張，實無可採。
四、綜上，揆諸上開說明，本件上訴不合法律上之程式，且無從
    命補正，應予駁回，並不經言詞辯論為之。
五、據上論斷，依刑事訴訟法第367條前段、第372條，判決如主
    文。
中    華    民    國   100    年    11    月    9     日
                  刑事第七庭    審判長法  官  李文福
                                      法  官  高榮宏
                                      法  官  陳顯榮
以上正本證明與原本無異。
施用第一級毒品罪部分如不服本判決應於收受送達後10日內向本
院提出上訴書狀，其未敘述上訴理由者，並得於提起上訴後10日
內向本院補提理由書（均須按他造當事人之人數附繕本）「切勿
逕送上級法院」。
其餘不得上訴。
                                      書記官  蔡財
中    華    民    國   100    年    11    月    10    日